# chenyiwei老师：关于权益法核算下投资收益确认的问题

提问人：jo 的大头 时间：2016-01-27 00:21:06
chenyiwei老师，您好 A公司在 2015 年度与其他公司共同设立一家公司B，A拥有B公司40%的股权，具有重大影响。若 2015 年度B公司净利润-10万，A公司应确认：借长期股权投资-4.5万，贷投资收益-4.5万。但如果截至2015.12.31，股东双方皆尚未对B公司出资，长期股权投资为 0 ，那么A公司还需要对B公司按权益法确认投资收益吗？如果确认了，出现一个负数的长期股权投资，不是很奇怪吗？ 求chenyiwei老师及其他各位大神赐教。谢谢

回答人：chenyiwei
权益法下确认被投资企业亏损中的份额，应以将长期股权投资减记至零为限。因此你说的情况不应确认投资亏损，但需考虑本企业是否因目前被投资企业的超额亏损状态而承担了一项向其提供财务支持的合同义务或法定义务，如是则需确认预计负债。

提问人：zengfengxia 时间：2016-01-31 11:50:40
陈版，实际出资后的权益法核算是不是应当将前期未确认的权益法核算损失在出资日后一并确认？

回答人：chenyiwei
是，但以将长期股权投资账面价值减记至零为限。

提问人：maxiaoyan222 时间：2017-09-16 11:01:58
权益法下确认被投资企业亏损中的份额，应以将长期股权投资减记至零为限。因此你说的情况不应确认投资亏损，但需考虑本企业是否因目前被投资企业的超额亏损状态而承担了一项向其提供财务支持的合同义务或法定义务，如是则需确认预计负债。 其中“但需考虑本企业是否因目前被投资企业的超额亏损状态而承担了一项向其提供财务支持的合同义务或法定义务” 如何理解？

回答人：chenyiwei
即，对被投资企业无力偿还的对外债务，是否要由本企业对其提供连带或非连带的担保责任。

提问人：maxiaoyan222 时间：2017-09-16 11:06:13
例如： A公司在 2015 年度与其他公司共同设立一家公司B，A拥有B公司40%的股权，具有重大影响。若 2015 年度B公司净利润-10万，A公司应确认：借长期股权投资-4.5万，贷投资收益-4.5万。但如果截至2015.12.31，其他股东已对B公司出资了一部分，但A公司皆尚未对B公司出资，长期股权投资为 0 ，那么A公司还需要对B公司按权益法确认投资收益吗？应如何处理？

回答人：chenyiwei
要考虑其他股东对B出资形成的B的净资产，A是否享有相应份额。如果是，则在权益法核算中应体现在这部分净资产中所占的份额，同时可以按比例确认全部或部分原先没有确认的超额亏损份额。